臺灣嘉義地方法院刑事判決
111年度易字第32號
公  訴  人  臺灣嘉義地方檢察署檢察官
被      告  張順凱



            吳俊良



            劉榮森



上列被告因竊盜案件，經檢察官提起公訴（110年度偵字第10403
、10484號），本院判決如下：
    主    文
張順凱犯如附表編號１至２「主文」欄所示之罪，各處附表編號１
至２「主文」欄所示之刑。未扣案之犯罪所得新臺幣肆仟元沒收
，於全部或一部不能沒收或不宜執行沒收時，追徵其價額。
吳俊良犯如附表編號１至２「主文」欄所示之罪，各處附表編號１
至２「主文」欄所示之刑。未扣案之犯罪所得新臺幣肆仟元沒收
，於全部或一部不能沒收或不宜執行沒收時，追徵其價額。
劉榮森無罪。
    犯罪事實
一、張順凱、吳俊良共同意圖為自己不法之所有，基於竊盜之犯
     意聯絡，為下列行為：
  ㈠張順凱駕駛不知情之劉榮森（另由本院諭知無罪，詳如後述
    ）所有之車牌號碼0000-00號自用小貨車，搭載吳俊良，於
    民國110年6月28日凌晨0時24分許，至嘉義縣○○鄉○○村○○○○○
    ○段000地號、賴信祿所經營之資源回收場外，而後於同日凌
    晨0時24分至0時32分間，共同進入上開資源回收場內徒手搬
    運賴信祿所有臺灣檜木20支至上開車輛上而竊取得手後由張
    順凱駕駛該車輛搭載吳俊良離去，並將所竊得之上開物品載
    回在劉榮森位於嘉義縣○○鄉○○村○○00號住處放置而後進行變
    賣。
  ㈡張順凱駕駛劉榮森所有車牌號碼0000-00號自用小貨車，搭載
    吳俊良，於同年7月2日凌晨3時23分許，至上址賴信祿所經
    營資源回收廠外，而後於同日凌晨3時23分至26分間，共同
    進入上開資源回收場內徒手搬運賴信祿所有臺灣檜木20支至
    上開車輛上而竊取得手後，由張順凱駕駛上開車輛搭載吳俊
    良離去，並將所竊得之上開物品載回在劉榮森位於嘉義縣○○
    鄉○○村○○00號住處放置而後進行變賣。
  ㈢嗣經賴信祿發覺遭竊報警處理，為警調閱監視器錄影畫面，
    而循線查獲上情。
二、案經賴信祿訴請嘉義縣警察局民雄分局報告臺灣嘉義地方檢
    察署偵查起訴。
    理    由
甲、有罪部分：    
壹、證據能力：
    本判決認定事實所引用之被告張順凱、吳俊良之自白、均未
    據其等主張有遭受任何不正方法，復無事證足認該等自白係
    受到任何不正方法而來，倘經與本案其他事證互佐而得認與
    事實相符，均得為證據。另被告以外之人於審判外之言詞或
    書面陳述等供述證據（包含同案被告所為關於其他被告之供
    述），因當事人均對證據能力方面表示同意作為證據，而本
    院審酌各該證據作成時之情況，核無違法不當或證明力明顯
    過低之瑕疵，亦認以之作為證據應屬適當，是依刑事訴訟法
    第159條之5第1項之規定，認均有證據能力。至其餘資以認
    定被告犯罪事實之非供述證據，亦查無違反法定程序取得之
    情形，依刑事訴訟法第158條之4反面規定，亦具證據能力，
    合先敘明。
貳、認定犯罪事實所憑證據及理由：
一、上開犯罪事實，業據被告張順凱於偵訊、準備程序與審理時
    （見110年度偵字第10403號卷第221至223頁；本院卷第65至
    67、221、229至230頁），及被告吳俊良於警詢、偵訊、準
    備程序與審理時（見嘉民警偵字第1100027549號卷第8至12
    頁；110年度偵字第10403號卷第184至185頁；本院卷第65、
    68至69、221、230頁）均自白不諱，並有證人即告訴人賴信
    祿（見嘉民警偵字第1100027549號卷第24至25頁；嘉民警偵
    字第1100029785號卷第25至26頁；本院卷第235至247頁）、
    證人即同案被告劉榮森（見嘉民警偵字第1100027549號卷第
    18至20頁；嘉民警偵字第1100029785號卷第19至21頁；110
    年度偵字第10403號卷第201至207頁；本院卷第247至251頁
    ）之證述可佐，且有現場照片、監視器錄影畫面截圖、車輛
    詳細資料報表等在卷可稽（見嘉民警偵字第1100027549號卷
    第31至41、43頁；嘉民警偵字第1100029785號卷第33至40頁
    ）。
二、公訴意旨雖認被告張順凱、吳俊良於犯罪事實欄一㈠、㈡竊取
    所得台灣檜木數量分別為30支、15支，此無非係以告訴人於
    警詢中所述為主要論據，惟被告張順凱、吳俊良於準備程序
    中均供稱：2次分別竊得一、二十支等語（見本院卷第66、6
    9頁）。再者，證人即告訴人雖①於110年7月6日警詢中指證
    稱：伊因為資源回收場內臺灣檜木遭竊而報案，伊於110年7
    月2日上午6時30分許，發現資源回收場內臺灣檜木遭竊，本
    次遭竊數量約15支，伊有在檜木上噴藍色油漆，長度為360
    公分至450公分不等，寬度與高度均為13公分，1支價值新臺
    幣（下同）2,500元，市價也有到3,500元等語（見嘉民警偵
    字第1100029785號卷第25至26頁），②又於110年7月12日警
    詢中指證稱：伊於110年6月29日上午8時許，發現資源回收
    場內臺灣檜木遭竊，這次遭竊數量約30支，伊有在檜木上噴
    藍色油漆，長度為360公分至450公分不等，寬度與高度均為
    13公分，1支價值2,500元，市價也有到3,500元等語（見嘉
    民警偵字第1100027549號卷第24至25頁），③然其於本院審
    理中證稱：伊遭竊的檜木是1支1支，失竊前有統計過數量約
    有40多支，大概40出頭，有的是好的，那些木頭從109年開
    始放在那裏，伊也沒有印象那些木頭是不是壞掉，110年6月
    28日去看的時候少了30幾支，伊當時想說算了、不想報案，
    是後來剩下10幾支也被搬走，被搬到1支不剩才報案，7月12
    日警察有通知伊去領，伊領回1支完整的還有5塊，被切成5
    塊的部分不是伊遭竊前自己裁切的，伊放在回收場的都是完
    整的檜木，那些檜木有些是伊向分次朋友買的，有些是自己
    從舊家拆下來的，而且40多支木頭並不是全部都有噴漆作記
    號，有的有噴漆、有的沒噴漆，但大部分是有噴漆的，長度
    不一定，有些10多尺，寬跟高也不一樣，伊沒有去量，不會
    像警詢筆錄裡面記載的都是13公分乘以13公分，價值1支差
    不多1,000多元，伊買的價錢就是1,000多元這樣，照行情有
    的是1,200至1,300元，有些比較好的、沒有壞掉有花紋就比
    較貴，伊警詢所說2,500元是平均價格，伊後來認領的是有
    噴漆的，至於警方查扣剩下沒有認領的，是因為沒有油漆伊
    不能保證是伊的東西等語（見本院卷第235至247頁）。則雖
    然堪認上開資源回收場內放置告訴人所有之臺灣檜木先後數
    次遭竊，但本院審酌告訴人於警詢與本院審理中所述該些檜
    木之規格、價格並非一致，又該些檜木來源不同，且告訴人
    從109年起就陸續在該資源回收場放置臺灣檜木，復無其他
    證據可供佐認告訴人遭竊之前所放置臺灣檜木確切數量為何
    ，於本院審理時告訴人也無從確認遭竊臺灣檜木具體數量。
    從而，本院認為自難僅以告訴人警詢所述遽以認定被告張順
    凱、吳俊良2人上開犯行所得臺灣檜木數量。另本院審酌被
    告張順凱、吳俊良準備程序中所述與告訴人於本院審理中證
    述，認被告張順凱、吳俊良2人共同於犯罪事實欄一㈠、㈡竊
    得臺灣檜木數量分別為20支、20支，合計40支。公訴意旨認
    被告張順凱、吳俊良上述竊盜所得臺灣檜木數量分別為30支
    、15支，應有誤會。
三、綜上所述，本案事證明確，被告張順凱、吳俊良上開犯行均
    可認定，應予論罪科刑。
參、論罪科刑：
一、核被告張順凱、吳俊良所為，均係犯刑法第320條第1項之竊
    盜罪。起訴書雖認被告張順凱、吳俊良均係犯刑法第321條
    第1項第4款之結夥三人以上加重竊盜罪，然業經檢察官當庭
    更正所犯法條為刑法第320條第1項之竊盜罪，固本院毋庸再
    行變更起訴法條，併此敘明。被告張順凱、吳俊良就其等所
    犯竊盜罪，均有犯意聯絡、行為分擔，應論以共同正犯。被
    告張順凱、吳俊良就犯罪事實一㈠、㈡各次所犯竊盜罪，雖然
    犯罪地點相同，且均侵害同1人之財產法益，但各次犯罪時
    間於客觀上截然可分，堪認各次犯行之犯意個別、行為互殊
    ，並無實質上一罪或裁判上一罪之關係，應予分論併罰。
二、起訴書雖主張被告張順凱前因違反毒品危害防制條例案件，
    經臺灣嘉義地方法院以109年度嘉簡字第1237號判決處有期
    徒刑4月，於110年2月4日執行完畢，猶不知悔改而為上開犯
    行，其於有期徒刑執行完畢後，5年內故意再犯本件有期徒
    刑以上之罪，為累犯，並請求依刑法第47條第1項規定加重
    其刑等語，惟查，該案有期徒刑係於110年9月23日易科罰金
    執行完畢，而110年2月4日係同案宣告沒收執行完畢日期，
    此有刑案資料查註記錄表在卷可稽（見110年度偵字第10403
    號卷第15頁），故起訴書主張被告張順凱構成累犯部分，容
    有誤會。
三、爰以行為人之責任為基礎，並審酌被告張順凱、吳俊良均尚
    值青壯年，非無謀生之能力，竟不思正當途徑賺取財物，恣
    意竊盜謀取他人財物，不僅造成他人財產損失更影響社會治
    安，所為並非可取。兼衡以被告張順凱、吳俊良犯後坦承犯
    行，犯後態度尚可，及其等犯罪情節（包含其等各次行為手
    段尚屬平和，竊取財物數量非少，而犯罪後將竊得之物變賣
    得款評分，犯後未能賠償告訴人或與之和解、調解等）暨其
    等自陳智識程度、家庭生活與工作狀況（見本院卷第232頁
    ）、其餘素行（即被告張順凱、吳俊良於本案犯行前均有多
    次施用毒品犯行遭判處罪刑確定）等一切情狀，分別量處如
    附表「主文」欄所示之刑。被告張順凱、吳俊良雖然本案犯
    數罪經本院分別宣告如附表所示之刑，但數罪併罰之案件，
    無庸於每一個案判決時定其應執行刑，如待被告所犯數罪全
    部確定後，於執行時始由檢察官聲請法院裁定執行刑，不但
    能保障被告之聽審權，符合正當法律程序，更可提升刑罰之
    可預測性，減少不必要之重複裁判，避免違反一事不再理原
    則情事之發生（最高法院110年度台抗大字第489號裁定意旨
    參照），而依被告張順凱、吳俊良之前案紀錄，可知其等均
    另涉犯其他案件，分別經繫屬其他檢察署偵查中或經起訴，
    而該其他案件如果構成犯罪與本案可能符合「裁判確定前犯
    數罪」之要件而得定應執行之刑，依上開說明，本院就被告
    張順凱、吳俊良所犯本案數罪，爰不予併定其應執行刑，嗣
    就其等所犯數罪全部確定後，再由檢察官依法聲請法院裁定
    應執行刑，以保障其等權益及符合正當法律程序要求。
肆、沒收：
一、按犯罪所得，屬於犯罪行為人者，沒收之。但有特別規定者
    ，依其規定。前二項之沒收，於全部或一部不能沒收或不宜
    執行沒收時，追徵其價額。第一項及第二項之犯罪所得，包
    括違法行為所得、其變得之物或財產上利益及其孳息，刑法
    第38條之1第1、3、4項分別定有明文。本案被告張順凱、吳
    俊良竊得之臺灣檜木合計40支，為其等犯罪所得之物。又被
    告張順凱於偵訊中供稱：伊跟吳俊良應該是賣多少就1人1半
    等語（見110年度偵字第10403號卷第221頁），又於本院審
    理時供稱：2次竊取的木材都賣掉了，各次都賣3、4,000元
    ，並和吳俊良平分，伊自己分得部分已經花掉等語（見本院
    卷第229頁）；被告吳俊良於警詢、偵訊中則供稱：木材最
    後由張順凱拿去銷贓，也有拿到張順凱給的2,000元，張順
    凱每次跟伊一起偷木材，有賣錢都有分2,000元給伊等語（
    見嘉民警偵字第1100027549號卷第9至11頁；110年度偵字第
    10403號卷第184至185頁），嗣於本院審理時供稱：2次竊盜
    都有分到錢，每次分到1、2,000元等語（見本院卷第230頁
    ）。足見被告張順凱、吳俊良因變賣竊取所得臺灣檜木，各
    自取得犯罪所得變得之現金共4,000元。上開變賣所得款項
    雖未扣案，但本院審酌如果就被告張順凱、吳俊良所分得款
    項予以宣告沒收，尚無刑法第38條之2第2項所列情形，故仍
    應就被告張順凱、吳俊良各自分得之現金，依刑法第38條第
    1項、第3項宣告沒收，於全部或一部不能沒收或不宜執行沒
    收時，追徵其價額。又沒收新制係參考外國立法例，為契合
    沒收之法律本質，認沒收為刑法所定刑罰及保安處分以外之
    法律效果，具有獨立性，而非刑罰（從刑），已明定沒收為
    獨立之法律效果，在修正刑法第五章之一以專章規範，故判
    決主文內諭知沒收，已毋庸於各罪項下分別宣告沒收，亦可
    另立一項合併為相關沒收宣告之諭知，使判決主文更簡明易
    懂，增進人民對司法之瞭解與信賴（最高法院106年度台上
    字第386號、108年度台上字第1611號判決意旨參照）。本院
    參酌上述意旨，故就本案沒收、追徵價額之諭知均另於主文
    內就就各該被告之沒收、追徵價額獨立諭知。
二、被告張順凱、吳俊良從事本案犯行時，雖然有持用行動電話
    聯繫，但該等行動電話與門號SIM卡均未扣案，且據被告張
    順凱、吳俊良於審理中均供稱該些設備已不見（見本院卷第
    229至230頁），此外，尚難認該些物品尚未滅失。則本院審
    酌該些物品之性質，為避免將來執行之困擾，認為已無宣告
    沒收或追徵價額之必要。
三、至於本案扣案物（見嘉民警偵字第1100027549號卷第46頁）
    ，依被告張順凱於審理中供稱其與被告吳俊良本案竊得之臺
    灣檜木均已變賣得款，復無證據足認該等物品與被告張順凱
    、吳俊良本案犯罪有關，故無從由本院於本案宣告沒收。
乙、無罪部分：
壹、公訴意旨另認被告劉榮森就同案被告張順凱、吳俊良前揭所
    為竊盜犯行，均具有犯意聯絡、行為分擔，而認被告劉榮森
    亦涉犯刑法第320條第1項之竊盜罪嫌等語。
貳、按犯罪事實應依證據認定之，不能證明被告犯罪或其行為不
    罰者，應諭知無罪之判決，刑事訴訟法第154條第2項、第30
    1條第1項分別定有明文。又認定不利於被告之事實，須依積
    極證據，苟積極證據不足為不利於被告事實之認定時，即應
    為有利於被告之認定，更不必有何有利之證據；另認定犯罪
    事實所憑之證據，雖不以直接證據為限，間接證據亦包括在
    內，然而無論直接或間接證據，其為訴訟上之證明，須於通
    常一般之人均不致有所懷疑，而得確信為真實之程度者，始
    得據為有罪之認定，倘其證明尚未達於此一程度，而有合理
    性懷疑存在時，即不得遽為被告犯罪之認定（最高法院30年
    上字第816號、76年台上字第4986號判例意旨參照）。再按
    刑事訴訟法第161條第1項規定：檢察官就被告犯罪事實，應
    負舉證責任，並指出證明之方法。因此，檢察官對於起訴之
    犯罪事實，應負提出證據及說服之實質舉證責任。倘其所提
    出之證據，不足為被告有罪之積極證明，或其指出證明之方
    法，無從說服法院以形成被告有罪之心證，基於無罪推定之
    原則，自應為被告無罪判決之諭知（最高法院92年度台上字
    第128號判例意旨參照）。
參、公訴意旨認被告劉榮森涉犯上開犯行，無非係以被告劉榮森
    於警詢及偵訊中之供述、被告張順凱於警詢及偵訊中之自白
    、被告吳俊良於警詢及偵訊中之自白、證人即告訴人賴信祿
    於警詢中之證述、告訴人之被害報告單、贓物認領保管單、
    監視器翻拍暨現場查獲照片、監視器光碟2片、車輛詳細資
    料報表、嘉義縣警察局民雄分局扣押筆錄、扣押物品目錄表
    、自願受搜索同意書、臺灣雲林地方檢察署110年度偵字第5
    338號起訴書、嘉義縣警察局民雄分局110年9月23日嘉民警
    偵字第1100027566號案件報告書、雲林縣虎尾分局110年8月
    6日雲景虎偵字第1100010782號刑事案件移送書等為其主要
    論據。
肆、訊據被告劉榮森固坦承有借車給同案被告張順凱，而同案被
    告張順凱、吳俊良使用其車輛前去竊取告訴人上址資源回收
    場內放置之臺灣檜木等情，惟堅詞否認有何竊盜犯行，辯稱
    ：伊不知道張順凱、吳俊良跟伊借車是去偷木材，也沒有張
    順凱提到給伊2,000元的事等語。
伍、經查：
一、被告劉榮森將其所有之車牌號碼0000-00號自用小貨車出借
    給同案被告張順凱、吳俊良，而同案被告張順凱、吳俊良因
    此使用該車輛於前揭「有罪部分」所載時、地，竊取上址資
    源回收場內所放置告訴人所有之臺灣檜木40支並變賣得款等
    情，業經認定如前，並為被告劉榮森所不予爭執。從而，本
    院認應審酌被告劉榮森對於同案被告張順凱、吳俊良所為上
    述竊盜犯行，有無犯意聯絡、行為分擔或其他犯罪參與之情
    形？
二、按刑法之共同正犯，包括共謀共同正犯及實行共同正犯二者
    在內；祇須行為人有以共同犯罪之意思，參與共同犯罪計畫
    之擬定，互為利用他人實行犯罪構成要件之行為，完成其等
    犯罪計畫，即克當之，不以每一行為人均實際參與部分構成
    要件行為或分取犯罪利得為必要。但未參與實行之共謀共同
    正犯，因祇有犯罪之謀議，而無行為之分擔，僅以其參與犯
    罪之謀議為其犯罪構成要件要素，則渠等之間如何為犯罪之
    謀議、如何推由其中部分之人實行？即為決定該同謀者，是
    否成立共同正犯之重要依據，故須以積極之證據證明其參與
    謀議（最高法院103年度台上字第4476、3809、3755號等判
    決意旨參照）。且就「共謀共同正犯」，學界中有將之理解
    為：各個成員之心理狀態，係欲分別利用各共同者之行為而
    使犯罪容易且確實地遂行、實現；換言之，共同正犯之本質
    ，在於各共犯者之間，所存在的客觀上相互利用關係、依存
    關係，與主觀上各自具有置身其中之意思，共謀共同正犯當
    然也是如此。從犯罪整體以觀，該相互利用關係、依存關係
    ，除犯罪之分工、分擔外，各共謀者亦各自扮演各自之重要
    角色、分擔各自之重要任務，而有其正犯性（見陳子平教授
    著「刑法總論」，2008年9月增修版，第545至546頁）。另
    有學者自「功能支配理論」之角度認所謂「共謀共同正犯」
    之判斷，可區分為「事前同謀，而僅從事構成要件以外行為
    」、「事前同謀並推由他人實施犯罪」二類型，就前者而言
    ，倘所為構成要件以外行為與犯罪構成要件之實現有密不可
    分的功能支配關係，亦可論為共同正犯；就後者而言，則需
    單純參與事前同謀者其共同犯罪意思，於他人實施犯罪行為
    時繼續產生作用，始可論以共同正犯（見林鈺雄教授著「新
    刑法總則」，2009年9月2版，第440至445頁）。此外，參酌
    最高法院103年度台上字第2441號判決意旨略謂「共同實行
    犯罪行為之人，在共同意思範圍以內，各自分擔犯罪行為之
    一部，彼此協力、相互補充以達其犯罪之目的者，即應對於
    全部所發生之結果，共同負責。故共同正犯在客觀上透過分
    工參與實現犯罪結果之部分或階段行為，以共同支配犯罪『
    是否』或『如何』實現之目的，並因其主觀上具有支配如何實
    現之犯罪意思而受歸責，固不以實際參與犯罪構成要件行為
    或參與每一階段之犯罪行為為必要。僅參與事前之策劃、謀
    議、指揮、督導、調度而未實際參與犯罪，或僅參與犯罪構
    成要件以外之行為（把風、接應），倘足以左右其他行為人
    是否或如何犯罪，而對於犯罪之實現具有功能上不可或缺之
    重要性者，與其他參與實行犯罪構成要件行為之人，同具有
    功能性的犯罪支配地位，均為共同正犯」（109年度台上字
    第2070號判決亦同此旨），可知縱使承認「僅參與事前同謀
    」之共謀共同正犯，對於其認定亦應有相當事證，並有嚴謹
    推理過程，足認該等僅參與事前同謀之人，對於後續犯罪之
    實現，具備不可或缺之重要性及支配力，始足當之。
三、證人即同案被告張順凱雖曾稱被告劉榮森知悉其竊取木材之
    事，而且有交付報酬2,000元給被告劉榮森，但細譯其證述
    ，其是於偵查中證稱：伊有跟吳俊良開劉榮森的車去偷木材
    ，伊給吳俊良的報酬應該是賣多少1人1半，沒有賣到很高的
    價錢，伊應該有給劉榮森2,000元的報酬，時間久了、伊忘
    記了，伊有幫劉榮森把油加滿，劉榮森知道是竊取木材，伊
    與吳俊良去偷其他東西所用貨車是租或借的，伊自己的自小
    貨車被家人牽回去，所以才跟劉榮森借，伊與吳俊良、劉榮
    森一起竊盜有給其等報酬等語（見110年度偵字第10403號卷
    第221至223頁），另於準備程序中稱：車子是伊與吳俊良一
    起去找劉榮森借的，吳俊良在借車時也有在場，伊幫劉榮森
    的車子加油沒有加滿，伊沒有印象有額外給劉榮森報酬，劉
    榮森知道伊是竊取木材，因為載回去時有跟劉榮森說，是載
    回去劉榮森才知道，在第一次偷回去之後，劉榮森看到伊與
    吳俊良載的木材，伊就有跟劉榮森說等語（見本院卷第66至
    68頁），又於審理中證稱：伊與吳俊良於110年6月28日、7
    月2日偷檜木，是使用劉榮森的車，是伊開口向劉榮森借的
    ，吳俊良有跟伊一起去，吳俊良都有在旁邊，伊跟劉榮森說
    要去收木材，但沒有跟劉榮森說是要偷木材，2次竊盜後都
    載去劉榮森的家，其中第一次部份後來有先放劉榮森家裡，
    之後有把偷到的檜木搬到伊名下N2-9201號車輛上，然後載
    去賣掉，賣了3,000至4,000元，由伊與吳俊良平分，劉榮森
    沒有分錢，第二次的部分也是一樣的方式處理，另外伊有幫
    劉榮森加油，都是在偷完要返回劉榮森家中途中加個幾百塊
    而已，110年7月12日被警察查扣的木材都是伊去向別人買的
    ，與本案無關，劉榮森並沒有參加伊與吳俊良的2次竊盜行
    為，劉榮森也沒有一起去現場，詳細情形就如同準備程序所
    說，在第一次偷回來，劉榮森有看到木材，伊有跟劉榮森說
    是偷的，第二次跟劉榮森借車，劉榮森沒有覺得怪怪的並向
    伊反映等語（見本院卷第257至263、265至269、274至275頁
    ）。則證人即同案被告張順凱雖然曾稱有交付報酬2,000元
    給被告劉榮森，但其於偵訊中即曾稱「時間久了我忘記了」
    （見110年度偵字第10403號卷第221頁），況依證人即同案
    被告張順凱證述2次竊得臺灣檜木均分別變賣得款3,000元至
    4,000元，另參酌證人即同案被告吳俊良於偵訊與審理中均
    稱：張順凱每次與伊一起偷木材有賣掉，都有分2,000元給
    伊，都是由伊與張順凱平分等語（見110年度偵字第10403號
    卷第185頁；本院卷第230頁），則如同案被告張順凱每次竊
    得臺灣檜木得手後變賣得款均僅有4,000元，又同案被告張
    順凱、吳俊良各次均分得2,000元，諒無可能尚有餘額可供
    分配給被告劉榮森。另證人即同案被告張順凱雖前後均曾證
    稱有向被告劉榮森告知其所為是竊盜犯罪行為，但依證人即
    同案被告張順凱所述，均是事後始向被告劉榮森告知，則縱
    使此情節屬實，亦非可認定被告劉榮森於同案被告張順凱事
    前向其借用車輛，即知悉同案被告張順凱、吳俊良是欲利用
    其車輛行竊之用。況且，被告劉榮森也未承認確實有同案被
    告張順凱所述事後告知竊取檜木之事，復無其他積極證據可
    與證人即同案被告張順凱證述相互補強，而足認證人即同案
    被告張順凱所為不利於被告劉榮森之證述可採，則證人即同
    案被告張順凱所證稱曾經交付報酬2000元給被告劉榮森、第
    一次行竊後有向被告劉榮森告知竊盜之事等情，依卷存卷證
    ，均僅有共犯即同案被告張順凱之單一證述，是否堪以採信
    而援為不利於被告劉榮森認定之基礎，尚非無疑。
四、再證人即同案被告吳俊良警詢筆錄中雖有載道「問：你、張
    順凱、劉榮森行竊時，是如何任務分工？」、「答：竊取之
    車輛由劉榮森提供，由我與張順凱一同前往上述案發地點行
    竊，由張順凱去銷贓。」「問：承上，車輛由誰提供？如何
    分工行竊？」、「答：車輛由劉榮森提供，我與張順凱一同
    前往行竊搬運木材。」（見嘉民警偵字第1100029785號卷第
    12至13頁），但其於審理中證稱：伊有跟張順凱於110年6月
    28日、7月2日使用劉榮森的車去偷檜木，當時是張順凱向劉
    榮森借車，伊有在現場，伊是在劉榮森家附近，張順凱跟劉
    榮森說要去收木材，所謂的「收」不一定是偷，有時是跟人
    家收的意思，半夜有些朋友也還沒睡，劉榮森不知情也沒有
    參與，是因為當時沒有車子，才向劉榮森借車，張順凱沒有
    再拿錢給劉榮森，只有幫劉榮森的車子加油，警詢中對於警
    察問「你們三人行竊怎麼分工」，伊回答「劉榮森提供車子
    ，你跟張順凱去偷，張順凱銷贓」，當時伊的意思是指有向
    劉榮森借車，2次回劉榮森家的時候，其中有1次劉榮森在睡
    覺，但伊忘記是哪次，伊沒有聽到張順凱有向劉榮森說木材
    是偷來的過程等語（見本院卷第277、280至282、284至285
    頁）。從而，證人即同案被告吳俊良警詢所述，非無可能僅
    是在表達其與同案被告張順凱行竊所用車輛是向被告劉榮森
    商借而來，而由司法警察自行理解、整理後所呈現之結果，
    是否符合證人即同案被告吳俊良之原意，亦非明確。且依證
    人即同案被告吳俊良所述，也難認被告劉榮森於同案被告張
    順凱行竊之前借用車輛時，主觀上即知悉或預見同案被告吳
    俊良、張順凱是欲利用車輛行竊之目的。
五、又依證人即同案被告張順凱、吳俊良於審理中供稱本案行竊
    之前，是由其等彼此使用LINE相互聯繫（見本院卷第229至2
    30頁），且並無其他證據足認同案被告張順凱、吳俊良使用
    被告劉榮森所有車輛行竊前，有與被告劉榮森有何聯繫行為
    。則前述竊盜行為，均僅堪認於同案被告張順凱、吳俊良間
    有相互聯繫之舉，至於被告劉榮森對於同案被告張順凱、吳
    俊良2人所為竊盜行為，既難認是前知情或有所預見，也不
    足認定主觀上具有支配同案被告張順凱、吳俊良如何實現竊
    盜之犯罪意思，而僅推由同案被告張順凱、吳俊良親赴現場
    下手行竊。
六、至於同案被告張順凱雖然於2次竊盜得手後，均有為被告劉
    榮森之車輛加油之舉，然衡諸常情，在日常生活中，向他人
    借用車輛使用之後，因使用他人車輛而耗損汽油等能源後，
    貼補他人此部分耗損，或者逕自補充相當能源後交還車輛，
    並非少見。則即使同案被告張順凱向被告劉榮森借用車輛行
    竊後，在將車輛交還給被告劉榮森之前，有為被告劉榮森之
    車輛加油之舉，也難驟認被告劉榮森即與同案被告張順凱、
    吳俊良2人之竊盜犯行具有犯意聯絡、行為分擔，或是具有
    其他犯罪支配地位。
七、至於公訴意旨所提出其他證據，均僅足認定同案被告張順凱
    、吳俊良有借用被告劉榮森所有之前揭車輛並從事上開「有
    罪部分」所認定之竊盜犯行，均尚難據以認定被告劉榮森對
    同案被告張順凱、吳俊良所為前揭竊盜犯行具有共同正犯之
    關係。
陸、綜上所述，公訴意旨所舉之證據或本案卷存之證據，均難使
    本院對被告劉榮森有竊盜犯行形成毫無合理懷疑之確信心證
    ，因認不能證明被告劉榮森犯罪，基於「罪證有疑，唯利被
    告」之原則，自應為被告劉榮森無罪之諭知。
據上論斷，應依刑事訴訟法第299條第1項前段、第301條第1項，
刑法第28條、第320條第1項、第38條之1第1項、第3項，刑法施
行法第1條之1第1項，判決如主文。
本案經檢察官陳美君提起公訴，檢察官林津鋒到庭執行職務。  
中　　華　　民　　國　　111 　年　　7 　　月　　4 　　日
                  刑事第五庭  法　官　郭振杰
以上正本證明與原本無異。
如不服本判決應於收受判決後20日內向本院提出上訴書狀，並應
敘述具體理由；其未敘述上訴理由者，應於上訴期間屆滿後20日
內向本院補提理由書（均須按他造當事人之人數附繕本）「切勿
逕送上級法院」。告訴人或被害人如對於本判決不服者，應具備
理由請求檢察官上訴，其上訴期間之計算係以檢察官收受判決正
本之日期為準。
中　　華　　民　　國　　111 　年　　7 　　月　　4 　　日
                              書記官  王翰揚

附表：
編號 犯罪事實 主文 1. 犯罪事實欄一㈠ 張順凱共同犯竊盜罪，處有期徒刑參月，如易科罰金，以新臺幣壹仟元折算壹日。 吳俊良共同犯竊盜罪，處有期徒刑參月，如易科罰金，以新臺幣壹仟元折算壹日。 2. 犯罪事實欄一㈡ 張順凱共同犯竊盜罪，處有期徒刑參月，如易科罰金，以新臺幣壹仟元折算壹日。 吳俊良共同犯竊盜罪，處有期徒刑參月，如易科罰金，以新臺幣壹仟元折算壹日。 

附錄論罪科刑法條：中華民國刑法第320條
意圖為自己或第三人不法之所有，而竊取他人之動產者，為竊盜
罪，處五年以下有期徒刑、拘役或五十萬元以下罰金。
意圖為自己或第三人不法之利益，而竊佔他人之不動產者，依前
項之規定處斷。
前二項之未遂犯罰之。